臺灣臺中地方法院刑事判決
111年度訴字第1833號
公  訴  人  臺灣臺中地方檢察署檢察官
被      告  潘郁玟


上列被告因毒品危害防制條例案件，經檢察官提起公訴（111年
度毒偵字第2722號），被告就被訴事實為有罪之陳述，本院裁定
行簡式審判程序，判決如下：
    主  文
潘郁玟施用第一級毒品，累犯，處有期徒刑拾壹月。
    事  實
一、潘郁玟基於施用第一級毒品海洛因及第二級毒品甲基安非他
    命之犯意，於民國111年5月18日上午10時許，在臺中市○○區
    ○○街00巷00號住處，以將海洛因、甲基安非他命放入玻璃球
    內，以火燒烤吸食其煙霧之方式，同時施用海洛因、甲基安
    非他命1次。嗣於111年5月18日下午5時30分許，潘郁玟因駕
    駛牌照號碼BPB-5132號自用小客車，在臺中市○○區○○街00巷
    00號前發生交通事故，警方到場處理時發現其係毒品調驗人
    口，經警持臺灣臺中地方檢察署檢察官核發之強制許可書，
    至潘郁玟上開住處通知其到場採尿，並經其同意後，於111年
    5月18日晚上7時30分許，採集其尿液送驗，檢驗結果呈可待
    因、嗎啡、安非他命、甲基安非他命陽性反應，而查悉上情
    。
二、案經臺中市政府警察局烏日分局報告臺灣臺中地方檢察署檢
    察官偵查起訴。
    理  由
一、被告潘郁玟所犯係死刑、無期徒刑、最輕本刑為3 年以上有
    期徒刑以外之罪，其於準備程序中就被訴事實為有罪之陳述
    ，經法官告知簡式審判程序之旨，並聽取當事人之意見後，
    本院認為適宜由受命法官獨任進行簡式審判程序。
二、上揭犯罪事實，業據被告於警詢、偵查及本院審理時均坦承
    不諱，並有員警職務報告、勘查採證同意書、臺中市政府警
    察局烏日分局委託尿液代號與真實姓名對照表（代號：Z000
    000000000）、應受尿液採驗人尿液檢體採集送驗記錄、欣
    生生物科技股份有限公司濫用藥物尿液檢驗報告（報告編號
    ：00000000）、臺灣臺中地方檢察署檢察官強制到場許可書
    、車輛詳細資料報表各1份在卷可佐（偵卷第51、67至77頁
    ），足認被告上開任意性自白與客觀事實相符，堪可採信。
三、按犯毒品危害防制條例第10條施用毒品之罪，如於觀察、勒
    戒或強制戒治執行完畢釋放後，於3年內再犯，檢察官應依
    法追訴，同條例第23條第2項定有明文。查被告前因施用毒
    品案件，經本院裁定送觀察、勒戒後，認無繼續施用毒品之
    傾向，於110年4月7日執行完畢釋放，有臺灣高等法院被告
    前案紀錄表在卷可查，是被告於經觀察、勒戒執行完畢釋放
    後，3年內再犯本件施用毒品犯行，自應依法追訴、處罰。
    綜上，本案事證明確，被告犯行洵堪認定，應予依法論科。
四、論罪科刑：
  ㈠核被告所為，係犯毒品危害防制條例第10條第1項之施用第一
    級毒品罪及同條第2項之施用第二級毒品罪。其施用第一級
    、第二毒品前持有該等毒品之低度行為，均為其施用之高度
    行為所吸收，不另論罪。又被告於前揭之時、地，以前揭方
    式，同時施用海洛因、甲基安非他命1次，係以一行為觸犯
    上開2罪名，為想像競合犯，應依刑法第55條之規定，從一
    重以施用第一級毒品罪處斷。
　㈡被告前因施用毒品案件，經臺灣苗栗地方法院以106年度訴字
    第137號判決判處有期徒刑10月、7月，應執行有期徒刑1年4月
    確定；又因施用毒品案件，經同院以107年度訴字第178號判
    決判處有期徒刑11月確定。上揭二案經接續執行，於108年6
    月5日縮短刑期假釋出監付保護管束。嗣經撤銷假釋，於109
    年8月19日入監執行殘刑6月9日，而於110年4月26日執行完
    畢乙情，有臺灣高等法院被告前案紀錄表1份附卷足憑，其
    於有期徒刑執行完畢後5年內，故意再犯本件有期徒刑以上
    之罪，依刑法第47條第1項之規定，為累犯。另參以司法院
    大法官釋字第775號解釋之意旨，審酌被告前已因犯施用毒
    品案件而經法院判處徒刑執行完畢，理應產生警惕作用而提
    升自我控管能力，然而被告卻故意再犯相同罪質之本罪，足
    見其對刑罰之反應力薄弱，爰依刑法第47條第1項規定加重
    其刑。　　
  ㈢爰以行為人之責任為基礎，審酌除前揭構成累犯部分不予重
    複評價外，被告尚有多次施用毒品前科，素行非佳，有前引
    之被告前案紀錄表在卷可稽，復經本院裁定送觀察、勒戒執
    行完畢，仍未能戒斷惡習，竟再次施用毒品，任由毒品戕害
    自身健康，並違反國家對於杜絕毒品犯罪之禁令，對社會風
    氣、治安造成潛在危害，所為誠屬不該。惟念被告犯後坦承
    犯行，態度良好，且施用毒品行為於本質上係屬自我戕害行
    為，反社會性之程度較低，兼衡其犯罪之動機、情節，自述
    學歷為高中畢業之智識程度、目前在家照顧母親、沒有收入
    、經濟情形勉持、無能力扶養親屬之生活狀況（本院卷第68
    頁）等一切情狀，量處如主文所示之刑。
據上論斷，依刑事訴訟法第273條之1第1項、第299條第1項前段
，毒品危害防制條例第10條第1項、第2項、刑法第11條前段、第
55條、第47條第1項，判決如主文。 
本案經檢察官許景森提起公訴，檢察官宋恭良到庭執行職務。
中　　華　　民　　國　　111 　年　　10　　月　　20　　日
                  刑事第十庭    法  官  鄭永彬
以上正本證明與原本無異。
如不服本判決應於收受判決後20日內向本院提出上訴書狀，並應
敘述具體理由；其未敘述上訴理由者，應於上訴期間屆滿後20日
內向本院補提理由書（均須按他造當事人之人數附繕本）「切勿
逕送上級法院」。
                                書記官  吳欣叡
中　　華　　民　　國　　111 　年　　10　　月　　20　　日
附錄本判決論罪科刑法條：
毒品危害防制條例第10條
施用第一級毒品者，處6月以上5年以下有期徒刑。
施用第二級毒品者，處3年以下有期徒刑。